【裁判字號】    89,易,3055
【裁判日期】    900104
【裁判案由】    竊盜
【裁判全文】
臺灣桃園地方法院刑事判決                        八十九年度易字第三五五號
    公  訴  人  臺灣桃園地方法院檢察署檢察官
    被      告  甲○○
右列被告因竊盜案件，經檢察官聲請以簡易判決處刑（八十九年度偵字第一三二三三
號），本院認不得以簡易判決處刑，適用通常程序審判，判決如左：
    主  文
甲○○竊盜，處有期徒刑肆月，如易科罰金，以參佰元折算壹日。
    事  實
一、甲○○意圖為自己不法之所有，於民國八十九年八月三十一日下午六時許，在桃
    園縣桃園市○○路六十一號一樓外面巷子之「統領百貨公司之卸貨區」，見北桃
    園有線電視股份有限公司所有，而由該公司員工丙○○管領使用之車號ＱＦ－七
    一五三號箱型自小貨車（起訴書誤載為小客車）停放於上址，未上鎖且鑰匙未拔
    起，無人看管之際，認有機可乘，即徒手打開車門，進入車內發動引擎並踩油門
    即打方向燈之際，適為統領百貨公司之保全人員乙○○發覺予以制止，甲○○竟
    基於傷害之故意出手毆打乙○○之左臉（傷害部分未據告訴），嗣經報警當場查
    獲，始偵悉上情。
二、案經桃園縣警察局桃園分局移送台灣桃園地方法院檢察署檢察官聲請以簡易判決
    處刑。本院認不得以簡易判決處刑，應適用通常程序。
    理  由
一、程序部分：按檢察官聲請以簡易判決處刑之案件，經認為有刑事訴訟法第四百五
    十一條之一第四項但書之情形者，應適用通常程序審判之，同法第四百五十二條
    定有明文。本件被告尚另涉有搶奪案件，現正由本院審理中，不適宣告緩刑，有
    同法四百五十一條之一第四項但書第四款之情形，應適用通常程序審判之，合先
    敘明。
二、訊據被告甲○○矢口否認涉有上開犯行，辯稱：伊見該車車門未上鎖，鑰匙又插
    在車上，就上去抽煙，並因好奇才發動引擎，並無竊車之意思云云。經查，右揭
    犯罪事實，業據被害人丙○○於警訊指訴綦詳，並據目擊證人即統領百貨公司之
    保全人員乙○○證稱：當時我是在統領百貨公司執勤，我聽到汽車的引擎聲及排
    氣管濃煙，我就衝出來看，看到甲○○在車上，我問甲○○做什麼，甲○○說他
    在抽菸，我說為何抽菸要發動引擎，我要甲○○下車，我說甲○○這樣的行為已
    經構成竊盜罪，他就出拳打我，後來我就報警了等情相符，並據證人即到場處理
    之員警孔立偉證稱：我到現場時，甲○○已經被保全人員制服，我問甲○○為何
    要到車上，甲○○說他上去抽菸，甲○○有發動引擎，也有打方向燈等語屬實在
    卷，並有車號ＱＦ－七一五三號自小貨車車籍作業系統－查詢認可資料乙紙在卷
    足憑；再者，果爾被告無竊取之故意，當不可能發動引擎及踩油門，並打方向燈
    ，足證被告當時確係竊取該車得手，並將該小貨車移入自己實力支配之下無誤；
    是被告所辯顯係卸責之詞，委無足採。事證明確，被告犯行堪以認定。
三、核被告所為，係犯刑法第三百二十條第一項之普通竊盜罪。又按竊盜罪之既遂與
    未遂之區別，以已否移入自己實力支配之下為標準（最高法院四十九年台上字第
    九三九號判例參照），本件被告所竊取之上開小貨車，屬交通工具之一種，僅需
    該車處於能為移動或已為移動時，即已達於移入自己實力支配之下（最高法院七
    十年台上字第六五九六號判決意旨參照），被告既已發動引擎即採油門，打方向
    燈之際為他人發覺報警，已如前述，依上開說明，被告之竊車行為，顯達既遂階
    段，公訴人認屬未遂階段，容有誤會。又按中華民國九十年一月四日修正，同年
    月十日經總統公布施行之刑法第四十一條第一項規定：「犯最重本刑為五年以下
    有期徒刑以下之罪，而受六個月以下有期徒刑或拘役之宣告，因身體、教育、職
    業、家庭之關係或其他正當事由，執行顯有困難者，得以一元以上三元以下折算
    一日，易科罰金。但確因不執行所宣告之刑，難收矯正之效或難以維持法秩序者
    ，不在此限。」「併合處罰之數罪，均有前項情形，其應執行之刑逾六月者，亦
    同。」；又同法施行法第三條之一規定：「刑法第四十一條之規定，中華民國九
    十年一月四日刑法修正施行前已裁判確定之處罰，未執行或執行未完畢者，亦適
    用之。」「未諭知得易科罰金之處罰者，亦同。」，於同年月十二日施行，比較
    新舊法結果，以裁判時法，較有利於被告，應依刑法第二條第一項前段之規定適
    用新修正之刑法第四十一條第一項前段之規定。爰審酌被告犯罪動機、目的、手
    段、所生之危害及犯後之態度等一切情狀，量處如主文所示之刑，並諭知易科罰
    金之折算標準，以示懲儆。
據上論斷，應依刑事訴訟法第二百九十九條第一項前段、第四百五十二條，刑法第三
百二十條第一項、第二條第一項前段、修正後第四十一條第一項前段、修正後刑法施
行法第三條之一、罰金罰鍰提高標準條例第一條前段、第二條，判決如主文。
本案經檢察官呂理銘到庭執行職務。
中      華      民      國      九十      年      一      月    十七    日
                                臺灣桃園地方法院刑事第四庭
                                      法  官   邱滋杉
右正本證明與原本無異。
如不服本判決，應於判決送達後十日內向本院提出上訴狀( 應附繕本 )，上訴於
臺灣高等法院。
                                      書記官   許世賢
中        華        民        國   九十   年   一   月    三十一    日
附論罪科刑依據之法條：
刑法第三百二十條
意圖為自己或第三人不法之所有，而竊取他人之動產者，為竊盜罪，處五年以下有期
徒刑、拘役或五百元以下罰金。
意圖為自己或第三人不法利益，而竊佔他人之不動產者，依前項之規定處斷。
前二項之未遂犯罰之。


司法院資訊處製作；財團法人民間司法改革基金會備份。
